【裁判字號】    97,易,120
【裁判日期】    970423
【裁判案由】    竊盜
【裁判全文】
臺灣花蓮地方法院刑事判決               97年度易字第120號
公  訴  人  臺灣花蓮地方法院檢察署檢察官
被      告  甲○○
                    許可證號碼.
                    現於內政部入出國及移民署宜蘭第二收容
上列被告因竊盜案件，經檢察官提起公訴（97年度偵字第395 號
），本院判決如下：
    主  文
甲○○犯竊盜罪，處拘役伍拾日，如易科罰金，以新臺幣壹仟元
折算壹日。
    事  實
一、甲○○為大陸地區人士，意圖為自己不法之所有，於民國97
    年1月4日下午4時許，至花蓮縣吉安鄉○○村○○路○段7 號
    之199 百貨公司內，趁該店員王欣盈不注意之際，竊取該公
    司置於美容區販售架上之髮夾3組（價值共計新臺幣127元）
    ，得手後據為己有，未結帳即攜出，嗣為王欣盈當場發現並
    報警查獲。
二、案經王欣盈訴由花蓮縣警察局吉安分局報請臺灣花蓮地方法
    院檢察署檢察官偵查起訴。
    理  由
一、訊據被告甲○○矢口否認有上開竊盜犯行，辯稱伊係忘記結
    帳，並無竊盜之故意云云。但查，上開事實，業據證人王欣
    盈於警詢及偵查中指證甚詳且一致，其於偵查中並具結證稱
    ：被告案發當天已來過店裡1 次，形跡鬼祟，後來離開又在
    進來店內，伊即特別注意，被告進來後未拿置物籃，伊見到
    被告至美容區拿1個髮夾放進外套口袋，之後又拿2瓶飲料，
    接著去結帳，從被告拿髮夾放進口袋時伊即一直跟著被告，
    等到被告結完帳走出門口即將她攔下，在她口袋內發現3 個
    髮夾等語，明確證稱被告於店內拿取髮夾之初，即將之置入
    外套口袋，結帳時亦未一同拿與店員結帳，是依被告在購買
    之物未結帳前，即將之置於自己衣物口袋之情形，顯與一般
    人購物行為有異，足徵被告自始即有竊盜之故意甚明；至被
    告雖以忘記結帳置辯，但質諸被告於警詢中供稱：「我取得
    髮夾後就放在口袋裡，忘記結帳」等語；於偵查中供稱：「
    我原本髮夾放在手上，後來要去結帳時，伸手要去褲子口袋
    拿錢，不小心把髮夾放進去，不是故意的」；於本院則供稱
    ：「2罐飲料放在同1隻手上，3支髮夾放在另1隻手上。」、
    「當時錢就握在跟髮夾同1隻手上，當時手握400多元，我拿
    200元結帳，飲料1罐13元，他只算我飲料錢，她沒有找我錢
    ，後來她就說我偷她髮夾。」、「髮夾我一直放在手上」等
    語，前後就其案發時拿取髮夾後置於何處一節，供述均截然
    不同，已甚可疑，即難置信，況且，果如被告於本院所供，
    其係將髮夾3 組與欲結帳之現金一同握在一手，然參以上開
    被告拿取之髮夾3 組均分別有外包裝，體積非小，此有卷附
    現場照片可參，該物品與現金握在手上，顯然相當醒目，殊
    有忘記結帳之理？故被告所辯，顯與常情有違，難認可採，
    此外，復有贓物認領保管單1份、現場照片3張可參，是被告
    犯行事證明確，已堪認定，應依法論科。
二、核被告所為，係犯刑法第320條第1項之竊盜罪，爰審酌被告
    並無前科，素行尚佳，竊取之物價值非高，然衡酌其犯後一
    再否認犯行，飾詞狡辯，毫無悔意等一切情狀，量處如主文
    所示之刑，並諭知易科罰金之折算標準，以示懲儆。
據上論斷，應依刑事訴訟法第299條第1項前段、刑法第320 條第
1項、第41條第1項前段，刑法施行法第1條之1，判決如主文。
本案經檢察官許梨雯到庭執行職務
中    華    民    國    97    年    4     月    23    日
                  刑事第三庭    法  官  張嘉芬
上列正本證明與原本無異。
如對本判決不服，應於送達後10日內，向本院提出上訴狀。（上
訴狀應記載具體上訴理由並應抄附繕本）
中    華    民    國    97    年    4     月    23    日
                                書記官
附錄本判決論罪之法律條文：
中華民國刑法第320條第1項
意圖為自己或第三人不法之所有，而竊取他人之動產者，為竊盜
罪，處5年以下有期徒刑、拘役或5百元以下罰金。


司法院資訊處製作；財團法人民間司法改革基金會備份。
